【裁判字號】    98,交易,530
【裁判日期】    980929
【裁判案由】    公共危險
【裁判全文】
臺灣板橋地方法院刑事判決             98年度交易字第530號
公  訴  人  臺灣板橋地方法院檢察署檢察官
被      告  乙○○
上列被告因公共危險案件，經檢察官提起公訴（98年度偵字第17
788 號），本院裁定改依簡式審判程序，判決如下：
    主  文
乙○○服用酒類，不能安全駕駛動力交通工具而駕駛，累犯，處
有期徒刑陸月，如易科罰金，以新臺幣壹仟元折算壹日。
    事  實
一、乙○○前於民國（下同）九十五年間，因違背安全駕駛案件
    ，經臺灣桃園地方法院以九十五年度桃交簡字第一八九三號
    判處有期徒刑三月，如易科罰金以銀元三百元即新臺幣（下
    同）九百元折算一日確定，於九十五年十月二十四日易科罰
    金執行完畢（於本案構成累犯）。詎其猶不知悔改，明知服
    用酒類後，反應力及注意力均會降低，將使操控動力交通工
    具之能力降低，而無法安全駕駛動力交通工具，竟於九十八
    年五月九日晚上七、八時許起，在臺北縣土城市某路邊攤飲
    用藥酒後，已達於不能安全駕駛動力交通工具之狀態，竟仍
    於同日晚上十時許，騎乘劉余春梅所有之車牌號碼一八０－
    ＤＤＹ號普通重型機車，欲由土城市返回臺北縣永和市住處
    ，迨同日晚上十一時三十分許，行經臺北縣中和市○○路與
    安樂路口時，適有楊慶豐駕駛車牌號碼六三二三－ＥＴ號自
    用小客車沿景平路往土城市方向綠燈直行，乙○○因酒後注
    意力降低，於景平路口違規直接左轉安樂路往永和市方向，
    致乙○○上開機車右側車身與楊慶豐上開汽車左前車頭發生
    擦撞，乙○○因而人車倒地，而受有右側脛骨骨折、右側四
    根肋骨閉鎖性骨折、創傷性血胸、左側顏面骨骨折，並臉部
    血腫等傷害，乙○○經送往行政院衛生署雙和醫院救治，經
    抽血檢驗測得其酒精濃度達每一百毫升四百十二毫克，換算
    呼氣酒精濃度值為每公升二點零六毫克，而查悉上情。
二、案經臺北縣政府警察局中和第一分局移送臺灣板橋地方法院
    檢察署檢察官偵查起訴，於準備程序進行中，乙○○就被訴
    事實為有罪之陳述，經告知簡式審判程序之旨，並聽取當事
    人之意見後，本院裁定改依簡式審判程序審理。
    理  由
一、上揭犯罪事實，業據被告乙○○於偵查、本院準備程序及審
    理中自白不諱，核與證人楊慶豐於偵查中指訴情節相符，並
    有行政院衛生署雙和醫院（委託臺北醫學大學興建經營）實
    驗診斷科查詢系統生化檢查單、臺北縣政府警察局中和第一
    分局Ａ２、Ａ３類道路交通事故調查報告表、道路交通事故
    現場圖、道路交通事故調查報告表 (一)、 (二)、臺北縣政
    府警察局舉發違反道路交通管理事件通知單、行政院衛生署
    雙和醫院乙種診斷證明書各一紙、現場及車損照片共二十七
    張附卷可稽，足徵被告上開自白，核與事實相符，堪以採信
    。本案事證明確，被告犯行洵堪認定。
二、核被告乙○○所為，係犯刑法第一百八十五條之三服用酒類
    不能安全駕駛動力交通工具而駕駛罪。又被告前有如犯罪事
    實欄一所載之犯罪科刑及執行情形，有臺灣高等法院被告前
    案紀錄表一件在卷可稽，其於有期徒刑執行完畢後五年內，
    故意再犯有期徒刑以上刑之本罪，為累犯，應依刑法第四十
    七條第一項之規定，加重其刑。爰審酌被告前有多次違背安
    全駕駛之公共危險犯行，猶不知悔改，其明知酒精成分對人
    之意識能力具有不良影響，酒後駕車對一般往來之公眾及駕
    駛人自身皆具有高度之危險性，既漠視自身安危，尤罔顧公
    眾安全，於服用酒類，酒後呼氣酒精濃度達每公升二點零六
    毫克，已處於不能安全駕駛動力交通工具之狀態，仍騎乘機
    車行駛於道路上，且與楊慶豐所駕駛之汽車發生擦撞，致其
    自身受有右側脛骨骨折等傷害，有行政院衛生署雙和醫院乙
    種診斷證明書一紙在卷可佐，對交通安全所生之危害非輕，
    兼衡被告素行、犯罪動機、目的、手段、犯罪後坦承犯行態
    度良好等一切情狀，量處如主文所示之刑，並諭知易科罰金
    之折算標準。至檢察官求處被告有期徒刑七月，惟被告前雖
    有數次違背安全駕駛之公共危險犯行，然除本院九十八年度
    交簡字第一九七九號判決該次犯行外，其餘犯行時間距本案
    犯行時間已逾二年餘，且被告本次犯行幸未實際造成其餘往
    來之公眾及駕駛人之傷害，惟其致自身受有右側脛骨骨折、
    右側四根肋骨閉鎖性骨折、創傷性血胸、左側顏面骨骨折，
    並臉部血腫等傷害，其犯後亦深表悔意，應已深知警惕，是
    本院斟酌上情後，認科予被告如主文所示之刑已足收矯正之
    效，併此敘明。
據上論斷，應依刑事訴訟法第二百七十三條之一第一項、第二百
九十九條第一項前段，刑法第一百八十五條之三、第四十七條第
一項、第四十一條第一項前段，刑法施行法第一條之一第一項，
判決如主文。
本案經檢察官甲○○到庭執行職務。
中    華    民    國    98    年    9     月    29    日
                  交通法庭    法  官  白光華
上列正本證明與原本無異。
如不服本判決，應於判決送達後十日內，向本院提出上訴書狀，
並應敘述具體理由；其未敘述上訴理由者，應於上訴期間屆滿後
二十日內向本院補提理由書（均須按他造當事人之人數附繕本）
「切勿逕送上級法院」。
                              書記官  莊川億
中    華    民    國    98    年    9     月    30    日
附錄本案論罪科刑法條全文：
中華民國刑法第一百八十五條之三
服用毒品、麻醉藥品、酒類或其他相類之物，不能安全駕駛動力
交通工具而駕駛者，處一年以下有期徒刑、拘役或科或併科十五
萬元以下罰金。


司法院資訊處製作；財團法人民間司法改革基金會備份。
